【裁判字號】    92,豐簡上,1
【裁判日期】    920418
【裁判案由】    傷害
【裁判全文】
臺灣臺中地方法院刑事判決                          九十二年度豐簡上字第一號
    上  訴  人
    即  被  告  丙○○
    選任辯護人  張良舉律師
右上訴人因傷害案件，不服本院豐原簡易庭九十一年度豐簡字第五一○號中華民國九
十一年十一月十二日第一審簡易判決（聲請案號：臺灣臺中地方法院檢察署九十一年
度偵字第三八二號）提起上訴，本院管轄之第二審合議庭判決如左：
    主  文
上訴駁回。
    事  實
一、丙○○於民國（下同）九十年十二月三日十八時二十分許，因酒後對於所種植之
    於農作物遭破壞，心有不甘，途經臺中縣豐原市○○路七四二號二八四號甲○○
    （業經臺灣臺中地方法院檢察署為不起訴處分）住處前，見戊○○（經本院以九
    十一年度豐簡字第五一○號判決確定）自上址出來，懷疑係戊○○所為，竟基於
    傷害人身體之犯意，持地上所撿拾之竹棍一支朝戊○○之頭部、四肢揮打，戊○○先以手抵擋丙○○之攻擊，因丙○○仍不終止，亦萌生傷害人身體之犯意，與
    丙○○扭打。嗣甲○○在屋內聽聞上址門外有異聲，即走出外頭察看，見其等二
    人扭打欲行拉開，亦遭丙○○承前同一傷害之犯行，持木棍打傷，甲○○因受有
    頭部外傷併左前臂挫傷。未久，丙○○、戊○○雙雙跌落在旁之農田裡，丙○○
    身體碰撞農田內之石頭，戊○○因而受有頭部外傷、四肢挫傷；丙○○受有頭皮
    挫傷、後頸傷口兩條八公分乘以六公分、左前臂、右手肘下血腫、前腹壁十公分
    乘以三公分皮下瘀血、左大腿八公分乘以六公分皮下瘀血、右大腿大面積皮下血
    腫等傷害。
二、案經戊○○、甲○○告訴及臺中縣警察局豐原分局報告臺灣臺中地方法院檢察署
    檢察官聲請簡易判決處刑，經本院簡易庭逕以簡易判決處刑。
    理  由
一、訊據上訴人即被告丙○○（下稱被告）固坦承於上開時間，曾至前址乙情，惟矢
    口否認有何傷害告訴人戊○○、甲○○之犯行，辯稱：當日伊並未喝酒，且係伊
    遭告訴人戊○○先用電擊棒攻擊，伊才以竹棍出手反擊，另告訴人甲○○用畚箕
    毆打伊，及丁○○、乙○○二人並抓住伊給告訴人戊○○用電擊棒電、給告訴人
    甲○○用畚箕毆打云云。然查：
（一）被告雖辯稱：當日伊遭告訴人戊○○先用電擊棒攻擊，告訴人甲○○用畚箕毆
      打，及丁○○、乙○○二人抓住伊給告訴人戊○○用電擊棒電、給告訴人甲○○用畚箕毆打云云。惟查：告訴人戊○○於本院審理時指稱：當日晚上其在
      屋內聽到狗叫聲，出去看沒有人，後來再聽到狗叫聲又出去，見到被告在那裡
      ，被告問其在看什麼，其回答要看不行嗎，被告拿著竹棍子走過來，往其頭上
      打，其要擋，因而與被告發生拉扯，被告拉其衣服，其衣服被被告拉破，被告
      自己跌倒，當時田內有一顆石頭，被告的頭撞到石頭（見本院九十二年三月十
      九日訊問筆錄）；告訴人甲○○於本院審理時亦指稱：當日其在家裡綁菜，告
      訴人戊○○是其女兒連靜枝的朋友，告訴人戊○○當日是來找其女兒，之前告
      訴人戊○○的車子曾被撬，所以當天告訴人戊○○聽到狗叫聲就走出去看，他
      出去看了一下就走進來，後來再聽到狗叫聲又出去，狗叫的很大聲，而且其聽
      到很吵的聲音，有人的聲音，至於內容是什麼聽不太清楚，其因為狗叫的很大
      聲，所以走出去看，就看到被告拿著一支竹棍子在打告訴人戊○○的頭，告訴
      人戊○○用手擋著，其看到之後，其就先擋，結果被告連其一起打，其趕快跑
      去報警，當時並未看到告訴人戊○○手上有何工具。且是警察先到，丁○○才
      到（見本院九十二年三月十九日訊問筆錄）等語，則告訴人等對上揭事實指述
      甚明；被告雖辯稱：當時告訴人戊○○先用電擊棒攻擊，告訴人甲○○用畚
      箕毆打，及丁○○、乙○○二人抓住伊給告訴人戊○○用電擊棒電、給告訴人
      甲○○用畚箕毆打云云。然證人即告訴人甲○○之女連靜枝於偵查中證稱：事
      發當時其在家中吃飯，其與告訴人甲○○在客廳，告訴人甲○○在綁菜，其一
      個人在吃飯，告訴人戊○○原本與其一起在吃飯，聽到狗叫聲才出去，隨後就
      走進來，不久狗又叫，告訴人戊○○又出去看，其看他怎麼出去那麼久都沒有
      進來，所以才出去看，結果看到他被被告拿棍子打頭，其才去報警，其進去報
      警走到一半，其父親甲○○就出去，其再出去時，其父親就走進房子，其看到
      告訴人戊○○被被告拉倒在田裡，被告就沒有再打，其告訴被告其父親去報警
      ，不要再打，警察來之後，丁○○才到（見偵查卷第三十九頁）；再證人即當
      時在場處理之替代役男竺學民於偵查中證稱：當日並未見到乙○○有在現場；
      證人即當時在場處理之員警程仲如於偵查中亦證稱：當日並未見到乙○○有在
      現場，有看到丁○○，其到場處理時，被告說他的農田遭人破壞，當時被告沒
      有說有人拿電擊棒打他，且只有說與告訴人戊○○互毆（均見偵查卷第三十八
      頁、第三十九頁）等語，而證人乙○○、丁○○於本院審理時均陳稱：並未參
      與本件紛爭，且均未見到告訴人戊○○、甲○○人手上有拿工具（見本院九十
      二年三月十九日訊問筆錄）等語明確，則顯見被告於警方到場處理時並未曾向
      警方陳述遭告訴人戊○○用電擊棒攻擊、告訴人甲○○用畚箕毆打伊，或丁○○、乙○○二人抓住伊等節，而在場之證人連靜枝、丁○○、乙○○均未曾見
      到告訴人等曾持任何物品傷害被告；再參以被告所受之傷害為：頭皮挫傷、
      後頸傷口兩條八公分乘以六公分、左前臂、右手肘下血腫、前腹壁十公分乘以
      三公分皮下瘀血、左大腿八公分乘以六公分皮下瘀血、右大腿大面積皮下血腫
      等傷害，有行政院衛生署豐原醫院診斷證明書乙紙、病歷資料乙份在卷可憑，
      自被告當日所受之傷害以觀，亦未有何遭電擊所產生之傷害。且若被告確於上
      開時、地，遭告訴人戊○○用電擊棒攻擊、告訴人甲○○用畚箕毆打，或丁○○、乙○○二人抓住伊，則理應於警方到場處理時，立即告知警方處理，然被
      告竟未曾將該等情事告知到場處理之員警，亦與常情有違。是被告上開所稱，
      尚難採信。
（二）再被告雖辯稱：伊當日並未喝酒云云。然查：告訴人戊○○、甲○○於警訊中
      即指稱：當時被告有喝酒，其聞到被告身上有酒味（見偵查卷第十三頁正面、
      第十四頁背面）、證人程仲如、竺學民於偵查中均證稱：被告當時有喝酒，有
      聞到被告身上有酒味，其他人均未聞到有酒味（見偵查卷第三十八頁背面）；
      證人乙○○於本院審理時亦證稱：其看到被告與告訴人戊○○在吵架，他們互
      相指責是對方打的，後來他們要走時，被告經過其旁邊，其聞到被告身上有酒
      味（見本院九十二年三月十九日訊問筆錄）等語明確。至證人即被告所任職之
      碾米廠負責人林宗祥雖於本院審理時證稱：被告平日不會於上班的時候喝酒，
      平日也未見被告喝酒等語。然證人林宗祥亦證稱：被告平日是於下午五時下班
      等語。則本件案發時間係九十年十二月三日下午六時二十分許，距被告下班時
      間已有一個小時又二十分鐘，則被告於下班後究有無去喝酒，此為證人林宗祥
      所未能知悉之事，是證人林宗祥上揭證言，未足為被告有利之認定。是被告前
      揭所辯：伊於當日並未喝酒云云，無足採信。
（三）此外，告訴甲○○受有頭部外傷併左前臂挫傷、告訴人戊○○受有頭部外傷、
      四肢挫傷等傷害，亦有杏豐醫院診斷證明書二紙、告訴人戊○○病歷資料乙份
      在卷可憑。是綜上所述，被告前揭所辯，尚屬無據。本件事證明確，被告犯行
      ，洵堪認定。
二、核被告丙○○所為，係犯刑法第二百七十七條第一項之普通傷害罪。被告以一傷
    害行為傷害告訴人戊○○、甲○○，係一行為而觸犯二傷害罪，為想像競合犯，
    應從一重之普通傷害罪處斷。原審基此認定，援引刑事訴訟法第二百九十九條第
    一項前段、刑法第二百七十七條第一項、第五十五條、第四十一條第一項前段、
    罰金罰鍰提高標準條例第一條前段、第二條等規定，量處被告有期徒刑二月，經
    核其認事、用法及量刑，均無違誤，應予維持。被告以前揭辯詞為其上訴理由，
    其上訴為無理由，已如上述，應予駁回。
據上論斷，應依刑事訴訟法第四百五十五條之一第一項、第三項、第三百七十三條、
第三百六十八條，判決如主文。
中      華      民      國    九十二    年      四      月     十八     日
                                  臺灣臺中地方法院刑事第六庭
                                      審判長  法官 梁堯銘
                                              法官 洪堯讚
                                              法官 劉麗瑛
右正本證明與原本無異。
不得上訴。
                                              書記官
中      華      民      國    九十二    年      四      月     十八     日


司法院資訊處製作；財團法人民間司法改革基金會備份。
